【裁判字號】    95,訴,511
【裁判日期】    950331
【裁判案由】    毒品危害防制條例
【裁判全文】
臺灣臺中地方法院刑事判決               95年度訴字第511號
公  訴  人  臺灣臺中地方法院檢察署檢察官
被      告  乙○○
                    號10樓之.
                    現另案於台中監獄執行中
上列被告因違反毒品危害防制條例案件，經檢察官提起公訴（94
年度毒偵字第3763號），被告於準備程序中就被訴事實為有罪之
陳述，受命法官於聽取當事人之意見後，本院合議庭裁定由受命
法官獨任進行簡式審判程序，判決如下：
    主    文
乙○○連續施用第一級毒品，累犯，處有期徒刑拾壹月，扣案第
一級毒品海洛因壹包（淨重零點伍伍公克，空包裝重零點參柒公
克）沒收銷燬之。
    犯罪事實
一、乙○○前於民國89年間，因施用毒品案件，經本院裁定送台
    灣台中看守所附設勒戒所觀察、勒戒後，認無繼續施用毒品
    之傾向，由台灣台中地方法院檢察署檢察官於89年1月13日
    以88年度毒偵字第1823號不起訴處分；又於同年因施用毒品
    案件，經本院裁定送台灣台中看守所附設勒戒所觀察、勒戒
    後，認無繼續施用毒品之傾向，由台灣台中地方法院檢察署
    檢察官於89年2月11日以89年度毒偵字第827號不起訴處分；
    再於91年間，因施用毒品案件，經本院以91年度訴字第1106
    號判處有期徒刑11月確定，並以裁定送強制戒治，迄92年2
    月26日戒治完畢，上開有期徒刑11月與其於88年間因犯竊盜
    罪，經本院以88年易字第3305號判處有期徒刑10月、緩刑4
    年確定，因緩刑期內更犯他罪經撤銷緩刑，執行有期徒刑10
    月之案件接續執行，於93年4月1日假釋出獄，至93年11月25
    日縮刑期滿執行完畢。詎乙○○仍不知悔改，於上開強制戒
    治執行完畢後5年內，復基於施用第一級毒品海洛因之概括
    犯意，先自94年7月中旬某日起至同年月22日零時30分採尿
    前回溯96小時內某時，連續在台中市日新戲院後方等處，以
    將海洛因摻入香菸中點燃吸食之方式，施用海洛因多次。嗣
    為警於94年7月21日14時50分許，在台中市○區○○街與五
    常街口查獲，並扣得第一級毒品海洛因1包（淨重0.55公克
    ，空包裝重0.37公克）。
二、案經台中市警察局第二分局報請台灣台中地方法院檢察署檢
    察官偵查起訴。
    理  由
一、上開揭犯罪事實，業據被告乙○○於本院行準備程序及審理
    中坦承不諱，且被告為警查獲後，經採集尿液送請中山醫學
    大學附設醫院藥物濫用檢測中心檢驗結果，確呈嗎啡陽性反
    應，有濫用藥物尿液檢驗報告1紙在卷可參（報告編號：000
    0000號，見偵卷第19頁），另有海洛因1包扣案足稽，該包
    海洛因經送法務部調查局鑑定結果，確含海洛因成分，淨重
    0.55公克，空包裝重0.37公克，有該局調科壹字第12001655
    9號鑑定報告在卷可按，是被告上開自白，應與事實相符而
    值採信。又被告於89年間，因施用毒品案件，經本院裁定送
    台灣台中看守所附設勒戒所觀察、勒戒後，認無繼續施用毒
    品之傾向，由台灣台中地方法院檢察署檢察官於89年1月13
    日以88年度毒偵字第1823號不起訴處分；又於同年因施用毒
    品案件，經本院裁定送台灣台中看守所附設勒戒所觀察、勒
    戒後，認無繼續施用毒品之傾向，由台灣台中地方法院檢察
    署檢察官於89年2月11日以89年度毒偵字第827號不起訴處分
    ；再於91年間，因施用毒品案件，經本院以91年度訴字第11
    06號判處有期徒刑11月確定，並以裁定送強制戒治，迄92年
    2月26日戒治完畢等情，有台灣高等法院被告前案紀錄表、
    台灣台中地方法院檢察署刑案資料查註紀錄表等附卷可佐。
    被告於強制戒治執行完畢釋放後，5年內再犯施用毒品罪，
    事證明確，其犯行洵堪認定，自應依法論科。
二、核被告所為，係犯毒品危害防制條例第10條第1項之施用第
    一級毒品罪。被告施用海洛因前之持有海洛因之低度行為，
    應為其施用之高度行為所吸收，不另論罪。被告先後多次施
    用第一級毒品海洛因之行為，時間緊接，犯罪構成要件相同
    ，顯係基於概括之犯意反覆為之，為連續犯，應依刑法第56
    條之規定論以一罪，並依法加重其刑。又被告前於88年間因
    犯竊盜罪，經本院以88年易字第3305號判處有期徒刑10月、
    緩刑4年確定，又於91年間，因施用毒品案件，經本院以91
    年度訴字第1106號判處有期徒刑11月確定，上開緩刑宣告因
    緩刑期內更犯他罪經撤銷，於92年2月26日戒治完畢後接續
    執行有期徒刑，於93年4月1日假釋出獄，至93年11月25日縮
    刑期滿執行完畢等情，有上開前案紀錄表附卷足參，其於受
    有期徒刑執行完畢後5年以內再犯本件有期徒刑以上之罪，
    為累犯，應依刑法第47條規定加重其刑，並遞加重之。爰審
    酌被告經歷多次觀察勒戒及強制戒治之處遇措施後，猶未能
    深切體認毒品危害己身之鉅，及早謀求脫離毒害之道，反而
    於出所後伺機再犯，未見有何收斂、警惕之意，足徵被告依
    賴毒品至深，自有使其接受相當時期監禁以敦化性情之必要
    ，惟念及被告於法院審理時尚能坦承犯行，且施用毒品固戕
    害個人健康至深，然就他人權益之侵害仍屬有限，及其犯罪
    目的、手段、智識程度等一切情狀，量處如主文所示之刑，
    以示懲儆。扣案之第一級毒品海洛因1包（淨重0.55公克，
    空包裝重0.37公克，包裝袋與毒品雖非析離，與毒品同視）
    ，係毒品危害防制條例第2條第2項第1款所定之第一級毒品
    ，為違禁物，應依同條例第18條第1項前段之規定，沒收銷
    燬之。
據上論斷，應依刑事訴訟法第273條之1第1項、第299條第1項前
段，毒品危害防制條例第10條第1項、第18條第1項前段，刑法第
11條、第56條、第47條，判決如主文。
本案經檢察官甲○○到庭執行職務。
中    華    民    國    95    年    3     月    31    日
                      刑事第二庭  法  官  陳姵君
右正本證明與原本無異。
如不服本判決，應於送達後十日內向本院提出上訴狀（須附繕本
），上訴於臺灣高等法院臺中分院。
                                  書記官  莊金屏
中    華    民    國    95    年    3     月    31    日
附錄所犯法條：
毒品危害防制條例
第十條第一項：施用第一級毒品者，處六月以上五年以下有期徒
刑。
第十條第二項：施用第二級毒品者，處三年以下有期徒刑。


司法院資訊處製作；財團法人民間司法改革基金會備份。
